【裁判字號】    95,上訴,193
【裁判日期】    950330
【裁判案由】    毒品危害防制條例
【裁判全文】
臺灣高等法院臺中分院刑事判決         95年度上訴字第193號
上  訴  人
即  被  告  甲○○
上列上訴人即被告因毒品危害防制條例案件，不服臺灣臺中地方
法院94年度訴字第2839號，中華民國94年9月16日第一審判決 （
起訴案號：臺灣臺中地方法院檢察署94年度毒偵字第4287號），
提起上訴，本院判決如下：
    主  文
上訴駁回。
    理  由
一、按協商判決除有刑事訴訟法第455條之4第1項第1款：於訊問
    程序終結前，被告撤銷協商合意或檢察官撤回協商聲請者；
    第2款：被告協商之意思非出於自由意志者；第4款：被告所
    犯之罪非第455條之2第1項所定得以協商判決者；第6款：被
    告有其他較重之裁判上一罪之犯罪事實者；第7 款：法院認
    應諭知免刑或免訴、不受理者情形之一，及違反同條第2 項
    ：「法院應於協商合意範圍內為判決；法院為協商判決所科
    之刑，以宣告緩刑或二年以下有期徒刑、拘役或罰金為限」
    之規定者外，不得上訴。此觀之同法第455條之10第1項之規
    定自明。
二、本件上訴人即被告甲○○係於民國 94年9月15日，經原審法
    院指定辯護人後，與公訴人臺灣臺中地方法院檢察署檢察官
    以認罪協商方式，與檢察官達成認罪協商，此有原審法院準
    備程序筆錄可稽，該筆錄並經被告、指定辯護人及檢察官分
    別簽名確認無訛。被告雖不服前開認罪協商所為之宣示判決
    ，於法定期間內提起上訴，其聲明上訴狀並未具明有何刑事
    訴訟法第455條之10第1項之上訴理由，嗣於本院準備程序中
    ，指稱在原審法院因不清楚認罪協商之意思，才參與協商云
    云；但原審法院既指定辯護人為被告之利益參與協商，被告
    任意指稱不清楚認罪協商之意思，已無足採；況此等上訴意
    旨亦與刑事訴訟法第455條之10第1項規定，得上訴之理由不
    符，其上訴程序顯屬於法有違，應予駁回。
三、被告經本院合法傳喚，無正當理由不到庭，爰不待其陳述，
    逕行判決。
四、至臺灣臺中地方法院檢察署94年度毒偵字第5254號併案審理
    部分，因本件被告上訴不合法，故無從併予審判，應退回原
    機關另行依法處理，附此明。
據上論斷，應依刑事訴訟法第367條前段、第371條，判決如主文
。
本案經檢察官乙○○到庭執行職務。
中    華    民    國    95    年    3    月    30     日
              刑事第六庭  審判長法  官  李  文  雄
                                法  官  黃  永  祥
                                法  官  邱  顯  祥
上列正本證明與原本無異。
施用第一級毒品部分得上訴。
施用第二級毒品部分不得上訴。
如不服本判決應於收受送達後十日內向本院提出上訴書狀，其未
敘述上訴之理由者並得於提起上訴後十日內向本院補提理由書（
均須按他造當事人之人數附繕本）。
                                書記官  陳  桂  芬
中    華    民    國    95    年    3     月    30    日
                                                      Ｒ


司法院資訊處製作；財團法人民間司法改革基金會備份。
